# 计学撮要 2018 有关税收优惠非经常性损益的解释

提问人：cpa20120916 时间：2019-07-18 10:57:10
请教陈版，计学撮要 2018 年问题 5-4-2 中提及不认定为非经的条件：3.该项税收优惠的有效期不短于 3 年，预计在其有效期内可以持续享受，成为该期间内收益的稳定来源；
陈版以前发过一个文件是有关瑞华 2004 年《披露规范问答第 1 号—非经常性损益（ 2004 年修订）》中有关问题的操作指南，提及：在 “规范问答第1 号” 本次修订后，在判断税收返还是否为非经常性损益时，仅仅考虑其合法性，不再考虑其有效年限是否短于 3 年。凡是在实体和程序上均符合税法规定的税收返还，即使其有效年限短于 3 年，也不作为非经常性损益。
我想请问为何 2018 年的观点和 2004 年的观点相比，有了一定的改变，想请教一下变化的理由，非常感谢！

回答人：chenyiwei
首先， 2004 年《披露规范问答第 1 号—非经常性损益（ 2004 年修订）》
已被《公开发行证券的公司信息披露解释性公告第 1 号——非经常性损益（ 2008 ）》（证监会公告 [2008]43 号）所取代。
其次， 2008 版问答强调了非经常性损益的特点是“性质特殊和偶发性”；并将界定非经常性损益的判断标准确定为是否 “影响报表使用人对公司经营业绩和盈利能力做出正常判断”。在此情况下，仅在较短期限内可享有的税收优惠不能成为企业较长时间内收益的稳定来源，可能影响报表使用人对公司经营业绩和盈利能力做出正常判断，故建议作为非经常性损益处理。